臺灣高等法院刑事裁定
109年度上訴字第1746號
上  訴  人  
即  被  告  李岳展



選任辯護人  賴傳智律師
上列上訴人因違反槍砲彈藥刀械管制條例案件，本院裁定如下：
    主  文
李岳展之羈押期間，自民國一○九年八月十八日起，延長貳月。
    理  由
一、上訴人即被告李岳展涉犯違反槍砲彈藥刀械管制條例第8條
    第1項改造槍枝罪，前經本院值日法官於民國109年5月18日
    訊問後，認被告犯罪嫌疑重大，所犯為最輕本刑5 年以上有
    期徒刑之重罪，並有相當理由足認被告有逃亡之虞、勾串證
    人之虞，非予羈押，顯難進行審判或執行，有羈押之必要，
    依刑事訴訟法第101條第1項第1款、第2款、第3款規定，裁
    定羈押被告，至109年8月17日羈押期間屆滿，特先敘明。
二、羈押被告，偵查中不得逾2 月，審判中不得逾3 月，但有繼
    續羈押之必要者，得於期間未滿前，經法院依第101 條或第
    101 條之1 之規定訊問被告後，以裁定延長之；延長羈押期
    間，審判中每次不得逾2 月；刑事訴訟法第108 條第1 項、
    第5 項分別定有明文。因延長羈押係以保全證據、確保刑事
    程序進行或刑罰之執行為目的之強制處分。是刑事被告經法
    官訊問後，究竟有無刑事訴訟法第101 條第1 項各款或第10
    1 條之1 第1項各款規定之情形，及應否依同法第108 條規
    定予以延長羈押，屬事實問題，由法院按訴訟進行之程
　　度、卷證資料及其他一切情事斟酌之。
三、經查：　　
　㈠本件被告委請共同被告陳功儒貫通槍管阻鐵，變造本件改造
    手槍，業經共犯陳功儒結證在卷，被告於原審108年8月19日
    第一次準備程序表示：「我是去年年底時委託陳功儒改槍的
    ，我從陳功儒那邊拿到改好的槍到警方查獲是同一天的事。
    」（原審卷第100頁），於109年3月31日原審延押訊問庭供
    稱：「製造槍枝是我委託陳功儒製造的」（原審卷第
　　486頁），於同年4月3日被告親自撰狀表示：「被告今日已
    和律師會談，了解所犯罪行嚴重，全部（犯行）本人我均已
    承認，包括恐嚇證人之罪行也一並（併）都認罪。」（原審
    109年度聲字第1313號卷第7頁），第一審審酌一切證據，判
    處被告有期徒刑5年2月，第一審辯護人馬在勤律師隨後於
　　109年4月23日具狀表示：「被告在看守所深切體悟反省自己
    的錯誤，對鈞院坦誠（承）原審判決書所載全部犯行。」（
    原審109年度聲字第1622號卷第7頁），被告多次承認共同改
    造手槍之情，此外復有扣案之改造手槍可以為證。是被告共
    同改造手槍犯罪嫌疑重大。
　㈡槍砲彈藥刀械管制條例第8條第1項非法製造具殺傷力之槍枝
    ，其法定刑為無期徒刑或5年以上有期徒刑（得併科罰金）
    ，屬有期徒刑5年以上之重罪，而被告於108年2月17日警詢
    供稱：我後座的乘客（陳昶諭）一直說有警察叫我騎快點，
    遭警方攔下時，「我有逃跑行為」等語（偵卷第12頁），證
    人陳昶諭於108年4月26日偵查庭作證表示：上次開庭後我完
    全找不到被告等語（偵卷第109頁），又原審定109年1月8日
    行準備程序，被告不遵到庭，是被告已有藏匿行蹤之情。本
    院維持第一審所為有期徒刑5年2月之判決（另併科罰金），
    因脫免刑責、不甘受罰，為人之本性，被告又有逃跑、居住
    處所不明之情，參以被告於106年間因過失傷害案件，經新
    北地檢署發布通緝，有本院被告前案紀錄表可考，復因妨害
    兵役案件，經檢方通知拒不到庭，檢察官逕行提起公訴，有
    新北地檢署107年度偵字第28930號起訴書可參，是被告有高
    度之逃亡可能性，符合刑事訴訟法第101條第1項第3款羈押
    之要件。
　㈢被告雖辯稱其於109年1月8日因身體不適而無法依原審之命到
    庭，並於本院延押訊問庭補提診斷書為證。然被告於本院延
    長羈押訊問庭表示，其當日身體不舒服，應朋友之請，從新
    莊載送友人至樹林火車站搭乘火車，嗣身體違和，乃至樹林
    醫療機構就診云云。本院為查明真相，特訊問該友人之真實
    姓名、聯絡地址及手機號碼，被告以不知回應，因被告既能
    開車載送朋友至樹林火車站，當能親赴原審應訊，卻不遵期
    到庭，其以生病作為其無逃亡之可能，難以採信。雖被告於
    第一審院檢辦理期間多次到庭，僅於109年1月8日不到庭，
    因偵審程序具浮動性，隨案件之進行，而有不同之處理，本
    院審酌原審於109年1月14日囑警拘提被告到庭後其手機相關
    通聯訊息，被告有勾串、威脅共同被告陳功儒之舉，不能因
    被告前曾遵期到庭，執為無逃亡而停止羈押之事由。
　㈣刑事訴訟法第101 條第1 項第3款規定，被告所犯為死刑、無
    期徒刑或最輕本刑為5年以上有期徒刑之罪，經法官訊問後
    ，認犯罪嫌疑重大，有相當理由認為有逃亡、湮滅、偽造、
    變造證據或勾串共犯或證人之虞者，非予羈押，顯難進行追
    訴、審判或執行，得羈押之。因觸犯重罪，有長期入監服刑
    之風險，隨之常伴有逃亡之高度可能，是法條所稱「有相當
    理由認為有逃亡、湮滅、偽造、變造證據或勾串共犯或證人
    之虞者」，倘一般正常之人，依其合理判斷，可認為觸犯重
    罪嫌疑重大之人具有逃亡之相當或然率存在，即已該當羈押
    之「相當理由」，不以達到充分可信或確定程度為必要。本
    院於109年8月6日訊問被告後，以羈押之目的在保全審判及
    執行之進行，審酌上情，兼衡國家刑事司法權之有效行使、
    社會秩序及公共利益、被告人身自由受限制之程度後，認若
    採命被告具保、責付或限制住居等侵害較小之手段，均尚不
    足擔保後續審判及判決確定後刑罰執行程序之順利進行。是
    被告繼續羈押之原因依然存在，應自109年8月18日起，延長
    羈押期間2月。
四、爰依刑事訴訟法第108條第1項、第5項，裁定如主文。
中　　華　　民　　國　　109 　年　　8 　　月　　7 　　日
                  刑事第一庭    審判長法　官  周政達
                                      法　官  程克琳
                                      法　官  曾德水
以上正本證明與原本無異。
如不服本裁定，應於收受送達後五日內向本院提出抗告狀。
                                      書記官  江珮菱
中　　華　　民　　國　　109 　年　　8 　　月　　7 　　日